臺灣新北地方法院刑事判決
110年度金訴字第921號
公  訴  人  臺灣新北地方檢察署檢察官
被      告  陳宏杰


                    (現於法務部○○○○○○○○○○○執行中)
指定辯護人  本院公設辯護人彭宏東  
上列被告因違反洗錢防制法等案件，經檢察官提起公訴（110年
度偵字第14051、16654、17395、26417、27726號），因被告於
準備程序中就被訴事實為有罪之陳述，經告知簡式審判程序之旨
，並聽取當事人之意見後，經本院合議庭裁定由受命法官獨任進
行簡式審判程序，判決如下：
    主  文
丁○○幫助犯洗錢防制法第十四條第一項之洗錢罪，累犯，處有期
徒刑肆月，併科罰金新臺幣參萬元，罰金如易服勞役，以新臺幣
壹仟元折算壹日。
    事  實
一、丁○○依其社會生活之通常經驗與智識思慮，雖可預見將其所
    有金融帳戶之存摺、提款卡及晶片密碼、網路銀行帳號及密
    碼提供非屬親故或互不相識之人使用，有遭他人利用作為財
    產犯罪所得財物匯入及提領工具之可能，並藉此達到掩飾詐
    欺犯罪所得去向之目的，使犯罪查緝更形困難，進而對該詐
    欺取財正犯所實行之詐欺取財及掩飾該詐欺犯罪所得去向之
    洗錢罪正犯行施以一定助力，仍基於縱令他人以其所申辦之
    金融帳戶實行詐欺取財犯行、掩飾詐欺犯罪所得去向，均不
    違其本意之幫助犯意，於民國109 年12月5日前某時許，在
    新北市樹林區之釣蝦場，將其申辦之中國信託商業銀行帳號
    「000000000000號 」帳戶（下稱本案帳戶）之存摺、提款
    卡、密碼以及網路銀行帳號密碼，交付予姓名年籍不詳、綽
    號「阿幹」及所屬詐欺集團成員使用，以此方式提供上開帳
    戶予該詐欺集團成員（無證據證明有未滿18歲之人）使用而
    幫助其等遂行詐欺取財及洗錢之犯罪行為。嗣該詐欺集團成
    員意圖為自己不法所有，基於詐欺取財及洗錢之犯意聯絡，
    於附表「詐欺時間及方式」欄所示之時間、方式，向附表所
    示之人施行詐術，致其等信以為真而陷於錯誤，於附表「匯
    款時間」欄所示時間，將附表「匯款金額」欄所示金額匯入
    附表所示之帳戶內，旋為該詐欺集團之成員提領一空，以此
    方式製造附表所示詐欺犯罪所得之金流斷點，使警方無從追
    查，而掩飾、隱匿上開詐欺犯罪所得之本質、來源及去向。
    嗣附表所示之人發覺有異報警處理，始循線查悉上情。
二、案經乙○○訴由新北市政府警察局永和分局；甲○○訴由新北市
    政府警察局三峽分局；己○○、戊○○訴由臺中市政府警察局豐
    原分局；丙○○訴由新北市政府警察局新莊分局報告臺灣新北
    地方檢察署（下稱【新北地檢署】）檢察官偵查起訴。
    理  由
一、按除被告所犯為死刑、無期徒刑、最輕本刑為3 年以上有期
    徒刑之罪或高等法院管轄第一審案件者外，於第一次審判期
    日前之準備程序進行中，被告先就被訴事實為有罪之陳述時
    ，審判長得告知被告簡式審判程序之旨，並聽取當事人、代
    理人、辯護人及輔佐人之意見後，裁定進行簡式審判程序，
    刑事訴訟法第273 條之1 第1 項定有明文。經核本案被告丁○○所犯係死刑、無期徒刑、最輕本刑為3 年以上有期徒刑以
    外之罪，其於準備程序中就被訴事實為有罪之陳述，經法官
    告知簡式審判程序之旨，並聽取公訴人、被告之意見後，爰
    依首揭規定，合議裁定由受命法官獨任進行簡式審判程序。
    是本案之證據調查，依同法第273 條之2 規定，不受同法第
    159 條第1 項、第161 條之2 、第161 條之3 、第163 條之
    1 ，及第164 條至170 條所規定證據能力認定及調查方式之
    限制，合先敘明。
二、認定犯罪事實所憑證據及理由
  ㈠上揭事實，業據被告於本院準備、審理程序坦承不諱（見本
    院卷第109 、117 、126 頁），並經證人即告訴人乙○○、甲○○、己○○、戊○○、丙○○分別於警詢中指述甚詳（見新北地檢
    署110年度偵字第14051號卷，下稱【14051號卷】，第17至2
    5頁；新北地檢署110年度偵字第16654號卷，下稱【16654號
    卷】，第27至28頁；新北地檢署110年度偵字第17395號卷，
    下稱【17395號卷】，第10至12頁；新北地檢署110年度偵字
    第26417號卷，下稱【26417號卷】，第10至12頁；新北地檢
    署110年度偵字第27726號卷，下稱【27726號卷】，第6至10
    頁），並有附表證據出處欄所示之非供述證據附卷可參(頁
    碼詳見證據出處欄所載)，應認被告之任意性自白核與事實
    相符，堪信為真實。
  ㈡被告具有幫助詐欺、洗錢罪之不確定故意之認定
  ⒈刑法上故意，分直接故意（確定故意）與間接故意（不確定
    故意），行為人對於構成犯罪之事實，明知並有意使其發生
    者，為直接故意；行為人對於構成犯罪事實，預見其發生而
    其發生並不違背其本意者，為間接故意。而幫助犯成立，以
    行為人主觀上認識被幫助者，正欲從事犯罪或係正在從事犯
    罪，且該犯罪有既遂可能，而其行為足以幫助他人實現構成
    要件者，即具有幫助故意，並不以行為人確知被幫助者，係
    犯何罪名為必要。
  ⒉金融帳戶事關存戶個人財產權益之保障，屬個人理財之工具
    ，金融帳戶之存摺及提款卡，僅係供使用人作為存款、提款
    、匯款或轉帳之工具，一般人在正常情況下，皆可以存入最
    低開戶金額之方式自行向銀行自由申請開立存款帳戶，僅需
    依銀行指示填寫相關資料並提供身分證件即可，極為方便簡
    單、不需繁瑣程序，而領取帳戶存摺及提款卡使用，並無任
    何特定身分之限制，且得同時在不同金融機構申請多數存款
    帳戶使用，此乃眾所週知之事實，苟非意在將該存款帳戶作
    為犯罪之不法目的，本可自行向金融行庫開戶使用，實無蒐
    集他人存款帳戶存摺或提款卡之必要，足見他人不以自己名
    義申請開戶，反以其他方式向不特定人蒐集、收購或租借金
    融機構帳戶使用，衡情，應能懷疑蒐集收購或租借帳戶之人
    ，其目的係在藉帳戶取得不法犯罪所得，再加以提領之用。
    又金融帳戶若與存戶之提款卡及密碼結合，專屬性、私密性
    更形提高，除非本人或與本人具密切親誼關係者，難認有何
    正當理由可自由流通使用該提款卡，稍具通常社會歷練之一
    般人應具備妥為保管該等物品，縱有特殊情況，致須將該等
    物品交付予自己不具密切親誼之人時，亦必深入瞭解該他人
    之可靠性與用途，以防止遭他人違反自己意願使用或不法使
    用之常識。再者，近來以電話通知中獎、個人資料外洩、刊
    登虛偽販賣之商品、假冒親友身份借款等各類不實詐欺手法
    取財之犯罪類型層出不窮，該等犯罪，多數均係利用他人帳
    戶作為詐欺所得財物之出入帳戶，業經媒體廣為披載，金融
    機關亦一再提醒勿將帳戶資料提供他人使用之重要性。是依
    一般人通常之知識、智能及經驗，應可知悉將帳戶資料交付
    陌生之他人，極可能使取得帳戶資料者藉帳戶取得不法犯罪
    所得，且隱匿帳戶內資金之實際取得人之身分，以逃避追查
    。換言之，依當前社會一般人之智識程度與生活經驗，對於
    非依正常程序要求提供金融帳戶提款卡或密碼者，應可預見
    極可能係為取得人頭帳戶供作犯罪工具使用或隱匿金流追查
    。查，被告於案發時為20歲之成年人，對於上情應有充分認
    識，並無諉為不知之理。惟據被告並於本院準備程序自承：
    其將帳戶交給綽號「阿幹」之人，後來「阿幹」就消失了等
    語（見本院卷第109頁），可見被告既對於取得帳戶之人幾
    乎一無所知，彼此間並無任何堅強之信賴關係存在，顯然被
    告容任對方恣意使用其提供之帳戶，主觀上應可預見對方收
    集上開帳戶資料，將可能供詐欺等財產犯罪使用，及將有款
    項自該帳戶出入，竟仍抱持僥倖心態予以交付，以致其所交
    付之上開銀行帳戶為施行詐術之人完全掌控使用，縱無證據
    證明被告明知施行詐術之人之犯罪態樣，然被告主觀上應有
    容任他人取得上開金融帳戶之存摺、提款卡、網路銀行帳號
    密碼後，自行或轉交他人持以實施詐欺財產犯罪，亦不違背
    其本意之幫助詐欺取財之不確定故意甚明。
  ⒊又提供金融帳戶者主觀上如認識該帳戶可能作為對方收受、
    提領特定犯罪所得使用，對方提領後會產生遮斷金流以逃避
    國家追訴、處罰之效果，仍基於幫助之犯意，而提供該帳戶
    之提款卡及密碼，以利洗錢實行，仍可成立一般洗錢罪之幫
    助犯（最高法院刑事大法庭108 年度台上大字第3101號裁定
    意旨參照）。被告將其本案帳戶之存摺、提款卡、密碼及網
    路銀行帳號密碼交付他人，主觀上應有將上開帳戶存摺、提
    款卡、密碼及網路銀行帳號密碼交由他人入款、提領使用之
    認知，且交付後該等帳戶之實際控制權由取得存摺、提款卡
    及密碼之人享有，除非將該等帳戶之存摺、提款卡辦理掛失
    補發，否則已喪失實際控制權，無從追索該等帳戶內資金去
    向，則其主觀上自可預見該等帳戶後續資金流向，有無法追
    索之可能性，對於匯入該等帳戶內資金如經持有之人提領後
    ，已無從查得，形成金流斷點，將會產生遮斷金流以逃避國
    家追訴、處罰之效果，主觀上亦有認識。是被告就其提供本
    案帳戶之存摺、金融卡、密碼及網路銀行帳號密碼之行為，
    對詐欺集團成員利用該等帳戶資料存、匯入詐欺所得款項，
    進而加以提領，而形成資金追查斷點之洗錢行為提供助力，
    既可預見，仍將上開帳戶之存摺、提款卡及密碼、網路銀行
    帳號密碼等帳戶資料任意交予他人使用，被告顯有容任而不
    違反其本意，則其有幫助洗錢之不確定故意，亦堪認定。
  ㈢綜上所述，本案事證明確，被告犯行，堪以認定，應予依法
    論科。
三、論罪科刑
  ㈠罪名
    按刑法上之幫助犯，係對於犯罪與正犯有共同之認識，而以
    幫助之意思，對於正犯資以助力，未參與實施犯罪構成要件
    之行為者而言（最高法院88年度台上字第1270號判決意旨參
    照）。被告提供本案帳戶之存摺、提款卡、密碼及網路銀行
    帳戶、密碼予他人使用，使詐欺集團成員得基於詐欺取財及
    洗錢之犯意，向本案告訴人施用詐術，使告訴人皆陷於錯誤
    ，而匯款至被告提供之本案帳戶內，再將附表所示之詐欺取
    財犯罪所得提領近空，以製造上開詐欺犯罪所得之金流斷點
    ，使警方無從追查，而掩飾、隱匿上開詐欺犯罪所得之本質
    、來源及去向，本案被告所為係對於他人遂行詐欺取財及洗
    錢之犯行資以助力，本案亦無任何積極證據證明被告有參與
    實施詐欺取財或洗錢之犯罪構成要件行為，或主觀有共同實
    行詐欺或洗錢犯行之犯意聯絡，是核被告所為，係犯刑法第
    30條第1 項前段、第339 條第1 項之詐欺取財罪之幫助犯及
    刑法第30條第1 項前段、違反洗錢防制法第2 條第2 款而犯
    同法第14條第1 項之一般洗錢罪之幫助犯。
　㈡想像競合犯之說明
    被告以一提供本案帳戶之存摺、提款卡、密碼之幫助行為，
    使「阿幹」及其所屬詐欺集團成員得以分別詐騙如附表編號
    1至5所示之告訴人等人，係同時觸犯幫助詐欺取財罪及幫助
    洗錢罪，為想像競合犯，均應依刑法第55條之規定，從一重
    論以幫助洗錢罪。被告以一提供金融帳戶之行為，幫助該詐
    騙集團成員對附表所示告訴人等5人實施詐欺取財後洗錢犯
    行，而觸犯同一幫助洗錢罪名，為想像競合犯，應依刑法第
    55條之規定，從一重之幫助洗錢罪處斷。
  ㈢加重、減刑事由
  ⒈累犯
　　被告前因妨害自由案件，經臺灣桃園地方法院以108年度桃
    原簡字第166號判決處有期徒刑3月確定；又因毀棄損壞案件
    ，經本院以108年度原簡字第205號判決處拘役20日，前後2
    案接續執行，於109年8月31日執行完畢出監等情，有臺灣高
    等法院被告前案紀錄表在卷可佐，被告於受上開有期徒刑執
    行完畢後5年內，故意再犯本案有期徒刑以上之罪，已符合
    累犯之構成要件，惟參照司法院釋字第775號解釋意旨，法
    院應區分行為人所犯情節，裁量是否依刑法第47條第1項累
    犯規定加重其刑，以避免因一律適用累犯加重規定，致生行
    為人所受刑罰超過其所應負擔之罪責，其人身自由因此遭受
    過苛之侵害，而不符憲法罪刑相當原則。本院審酌該構成累
    犯之犯罪事實係妨害自由、毀棄損壞等案件，與本案幫助詐
    欺案件之間，不論犯罪型態、罪質、侵害法益、犯罪手法皆
    不同，二者間並無相當關聯，而認本案尚難以該前案執行完
    畢之事實，即認被告有立法意旨所指之特別惡性或刑罰感應
    力薄弱之情，爰裁量均不予加重本刑。
　⒉減刑事由
　⑴被告以幫助他人犯罪之意思，參與犯罪構成要件以外之行為
    ，爰依刑法第30條第2項幫助犯之規定，按正犯之刑減輕之
    。
  ⑵按犯洗錢防制法第14條、第15條之罪，在偵查或審判中自白
    者，減輕其刑，同法第16條第2 項定有明文。被告於本院審
    理時，坦承有上開幫助洗錢犯行，爰依洗錢防制法第16條第
    2 項規定減輕其刑，並依法遞減輕之。
  ㈣量刑
　　爰審酌被告為圖私利，任意將銀行帳戶資料提供他人使用，
    紊亂社會正常交易秩序及交易安全，並使不法之徒藉此輕易
    於詐騙後取得財物，而隱匿詐欺所得之去向，令司法偵查機
    關難以追查詐欺犯罪人之真實身分以阻犯行，然考量被告未
    實際參與詐欺取財之犯行，責難性較小，且其犯後坦承犯行
    ，態度尚可，並與附表編號5所示之人達成和解，並徵得其
    之諒解，有調解筆錄在卷可考(見本院卷第103頁)，其餘附
    表所示之人均經本院傳喚而未到庭調解，有送達證書及報到
    單在卷可佐(見本院卷第61、71、73、75、77、79、101頁)
    ，是被告未能與附表編號1至4所示告訴人達成調解，難認可
    歸責於被告，兼衡其犯罪之手段、所詐取財物之金額、其角
    色分工非居於主導或核心地位，以及其犯罪手段、告訴人等
    所受之損害金額、被告未獲得任何利益，暨參酌被告自陳高
    中肄業之智識程度、從事物流工作，每月收入約3萬至4萬元
    ，未婚、無需扶養之人之家庭、生活經濟狀況（見本院卷第
    127 頁）等一切情狀，量處如主文所示之刑，並就罰金部分
    諭知易服勞役之折算標準。又洗錢防制法第14條之法定刑度
    為「7 年以下有期徒刑，併科新臺幣5 百萬元以下罰金」，
    其最重本刑已逾5 年，不符刑法第41條第1 項之規定，故毋
    庸諭知易科罰金之折算標準，併此敘明。
四、沒收
  ㈠犯罪所得
  ⒈按犯罪所得，屬於犯罪行為人者，沒收之。但有特別規定者
    ，依其規定。前項之沒收，於全部或一部不能沒收或不宜執
    行沒收時，追徵其價額，刑法第38條之1 第1 項、第3 項定
    有明文。查，被告交付本案帳戶存摺及密碼予他人使用，並
    未獲得報酬等情，此據被告於本院準備程序中供述明確（本
    院卷第109頁），卷內復查無任何積極證據證明被告就此等
    犯行獲有報酬，無從認定有何犯罪所得，爰不予宣告沒收。
  ⒉至洗錢防制法第18條第1 項固規定「犯第14條之罪，其所移
    轉、變更、掩飾、隱匿、收受、取得、持有、使用之財物或
    財產上利益，沒收之；犯第15條之罪，其所收受、持有、使
    用之財物或財產上利益，亦同。」，惟被告非實際上提款之
    人，無掩飾隱匿詐欺贓款之犯行，非洗錢防制法第14條第1
    項之正犯，自無上開條文適用，附此敘明。
  ㈡犯罪所用之物
　　被告提供之銀行帳戶存摺、提款卡，固為被告所有且供犯罪
    所用之物，然業由詐欺集團取得，未經扣案，參以上開帳戶
    已通報為警示帳戶，再遭被告或詐欺集團成員持以利用之可
    能性甚微，欠缺刑法上之重要性，爰不予宣告沒收。
據上論斷，應依刑事訴訟法第273條之1第1項、第299 條第1 項
前段，判決如主文（本件依刑事判決精簡原則，僅記載程序法條
文）。
本案經檢察官莊勝博偵查起訴，由檢察官吳宗光到庭執行公訴。
中　　華　　民　　國　　111 　年　　1 　　月　　25　　日
                  刑事第十三庭  法  官  陳幽蘭
上列正本證明與原本無異。
如不服本判決，應於判決送達後20日內敘明上訴理由，向本院提
出上訴狀 (應附繕本) ，上訴於臺灣高等法院。其未敘述上訴理
由者，應於上訴期間屆滿後20日內向本院補提理由書「切勿逕送
上級法院」。
                                書記官  陳冠云
中　　華　　民　　國　　111 　年　　1 　　月　　27　　日
附錄本案論罪科刑法條全文：
中華民國刑法第30條
（幫助犯及其處罰）
幫助他人實行犯罪行為者，為幫助犯。雖他人不知幫助之情者，
亦同。
幫助犯之處罰，得按正犯之刑減輕之。

中華民國刑法第339 條：
意圖為自己或第三人不法之所有，以詐術使人將本人或第三人之
物交付者，處五年以下有期徒刑、拘役或科或併科五十萬元以下
罰金。
以前項方法得財產上不法之利益或使第三人得之者，亦同。
前二項之未遂犯罰之。

洗錢防制法第2 條：
本法所稱洗錢，指下列行為：
一、意圖掩飾或隱匿特定犯罪所得來源，或使他人逃避刑事追訴
    ，而移轉或變更特定犯罪所得。
二、掩飾或隱匿特定犯罪所得之本質、來源、去向、所在、所有
    權、處分權或其他權益者。
三、收受、持有或使用他人之特定犯罪所得。

洗錢防制法第14條：
有第二條各款所列洗錢行為者，處七年以下有期徒刑，併科新臺
幣五百萬元以下罰金。
前項之未遂犯罰之。
前二項情形，不得科以超過其特定犯罪所定最重本刑之刑。


附表：
編號 告訴人 詐騙時間及方式 匯款時間（以被告轉帳憑證或其帳戶交易明細為準） 匯款金額（新臺幣） 匯入被告帳戶 證據出處 1（起訴書附表編號1） 乙○○ 詐欺集團成員於109 年12月初透過臉書結識乙○○，並以假投資真詐財方式，致乙○○因此陷於錯誤而於右欄時間，依指示匯款至右欄帳戶。 109年12月5日14時47分許 2萬5000元 中國信託銀行帳號000-000000000000號帳戶 1.被告丁○○於偵訊、   本院準備程序、審理中之供述（110年度偵字14051號卷【下稱14051 號卷】第329至330頁；本院卷第109 、117 、126 頁） 2.告訴人乙○○於警詢時證述（14051號卷第17至25頁） 3.告訴人乙○○之臺中市政府警察局太平分局新平派出所受理詐騙帳戶通報警示簡便格式表、報案三聯單、受理各類案件記錄表及金融機構聯防機制通報單（14051 號卷第179頁、183頁、253頁、257頁） 4.告訴人乙○○提供匯款憑據（14051號卷第181頁） 5.告訴人乙○○提供之LINE對話記錄（14051號卷第226至251頁） 6.本案帳戶之開戶資料及交易明細（14051 號卷第157至173頁） 7.中國信託商業銀行股份有限公司110年12月27日中信銀字第1102007665號函暨所附之本案帳戶交易明細(本院卷第87至98頁) 2（起訴書附表編號2） 甲○○ 詐欺集團成員於109 年11月23日晚上透過IG結識甲○○，並以投資理財之話術，致甲○○因此陷於錯誤而於右欄時間，依指示匯款至右欄帳戶。 109年12月4日20時58分許（以被告帳戶交易明細為準） 1萬元 同上 1.被告丁○○於偵訊、本院準備程序、審理中之供述（14051號卷第329至330頁；本院卷第109、117、126頁） 2.告訴人甲○○於警詢時證述（110 年度偵字16654 號卷【下稱16654 號卷】第27至28頁） 3.告訴人甲○○提供存摺封面暨內頁明細（16654 號卷第47至48頁） 4.告訴人甲○○提供之LINE對話記錄（16654 號卷第49至54頁） 5.告訴人甲○○之高雄市政府警察局鳳山分局南成派出所受理詐騙帳戶通報警示簡便格式表及金融機構聯防機制通報單（16654號卷第64頁、65頁） 6.中國信託商業銀行股份有限公司109年12月17日中信銀字第109224839320313 號函暨檢附本案帳戶開戶資料及交易明細（16654 號卷第56至82頁） 7.中國信託商業銀行股份有限公司110年12月27日中信銀字第1102007665號函暨所附之本案帳戶交易明細(本院卷第87至98頁)  3（起訴書附表編號3） 己○○ 詐欺集團成員於109 年12月初透過臉書結識己○○，並以假投資真詐財方式，致己○○因此陷於錯誤而於右欄時間，依指示匯款至右欄帳戶。 109年12月4日15時58分許（起訴書誤載17時58分許） 5萬元 同上 1.被告丁○○於偵訊、本院準備程序、審理中之供述（14051號卷第329至330頁；本院卷第109、117、126頁） 2.告訴人己○○於警詢時證述（110 年度偵字17395 號卷【下稱17395 號卷】第10至12頁） 3.告訴人己○○提供匯款憑據（17395號卷第14頁反面、27頁） 4.告訴人己○○提供之LINE對話記錄（17395 號卷第15至25頁） 5.告訴人己○○之內政部反詐騙諮詢專線紀錄表、花蓮縣警察局鳳林分局鳳林派出所受理詐騙帳戶通報警示簡便格式表、報案三聯單、受理各類案件記錄表及金融機構聯防機制通報單（17395 號卷第28頁、29頁、31至32頁、33頁） 6.中國信託商業銀行股份有限公司110年1 月19日中信銀字第110224839014627 號函暨檢附本案帳戶開戶資料及交易明細（17395 號卷第38至47頁） 7.中國信託商業銀行股份有限公司110年12月27日中信銀字第1102007665號函暨所附之本案帳戶交易明細(本院卷第87至98頁) 4（起訴書附表編號4） 戊○○ 詐欺集團成員於109 年10月28日透過臉書結識戊○○，並以假投資真詐財方式，致戊○○因此陷於錯誤而於右欄時間，依指示匯款至右欄帳戶。 109年12月3日19時20分許 1 萬元（起訴書誤載為3 萬元） 同上 1.被告丁○○於偵訊、本院準備程序、審理中之供述（14051號卷第329至330頁；本院卷第109、117、126頁） 2.告訴人戊○○於警詢時證述（110 年度偵字26417 號卷【下稱26417 號卷】第10至12頁） 3.告訴人戊○○之內政部反詐騙諮詢專線紀錄表、臺中市政府警察局第六分局市政派出所受理詐騙帳戶通報警示簡便格式表、報案三聯單、受理各類案件記錄表及金融機構聯防機制通報單（26417 號卷第13至14頁、15頁、17頁、18頁、19頁） 4.中國信託商業銀行股份有限公司110年3 月15日中信銀字第110224839058894 號函暨檢附本案帳戶開戶資料及交易明細（26417 號卷第21至31頁） 5.告訴人戊○○提供匯款憑據（26417號卷第32頁） 6.告訴人戊○○提供之LINE對話記錄（26417 號卷第33頁反面至40頁） 7.中國信託商業銀行股份有限公司110年12月27日中信銀字第1102007665號函暨所附之本案帳戶交易明細(本院卷第87至98頁)  5（起訴書附表編號5） 丙○○ 詐欺集團成員於109年11月初透過meetme 結識丙○○，並以假投資真詐財方式，致丙○○因此陷於錯誤而於右欄時間，依指示匯款至右欄帳戶。 109 年12月4日14時6分許（以被告帳戶交易明細為準） 251,000元 同上 1.被告丁○○於偵訊、本院準備程序、審理中之供述（14051號卷第329至330頁；本院卷第109、117、126頁） 2.告訴人丙○○於警詢時證述（110 年度偵字27726 號卷【下稱27726 號卷】第6至10頁） 3.中國信託商業銀行股份有限公司110年3 月23日中信銀字第110224839068341 號函暨檢附被告開戶資料及交易明細（27726 號卷第43至47頁） 4.告訴人丙○○之內政部警政署反詐騙諮詢專線紀錄表、新北市政府警察局新店分局雙城派出所受理詐騙帳戶通報警示簡便格式表、報案三聯單、受理各類案件記錄表及金融機構聯防機制通報（27726 號卷第50頁、65頁、70頁、81頁、82頁） 5.告訴人丙○○提供匯款申請書代收入傳票（26417 號卷第57頁） 6.中國信託商業銀行股份有限公司110年12月27日中信銀字第1102007665號函暨所附之本案帳戶交易明細(本院卷第87至98頁)